臺灣臺中地方法院刑事裁定
111年度撤緩字第123號
聲  請  人  臺灣臺中地方檢察署檢察官
受  刑  人  李哲碩

                    住○○市○區○○里○○街00號（臺中○○○○○○○○）
上列聲請人因受刑人犯業務侵占案件，聲請撤銷緩刑之宣告（10
7年度執緩字第719號、111年度執聲字第1306號），本院裁定如
下：
    主  文
李哲碩之緩刑宣告撤銷。
    理  由
一、聲請意旨略以：受刑人李哲碩因犯侵占案件，經本院以106
    年度易字第3084號判決判處有期徒刑1年6月、緩刑4年，應
    於緩刑期間內依判決附件所示之調解筆錄內容為履行（即應
    支付被害人廖國良新臺幣（下同）28萬7585元），於民國10
    7年7月30日確定在案。前因受刑人僅還款15萬元，後受刑人
    與被害人協商剩餘款項分期付款，受刑人僅再支付1萬5000
    元，即未再支付，被害人聲請撤銷緩刑，經本院以109年度
    撤緩字第183號裁定聲請駁回。臺灣臺中地方檢察署於109年
    11月3日以函文通知受刑人履行、110年2月22日、3月4日、3
    月10日傳喚受刑人，受刑人均未到臺灣臺中地方檢察署說明
    ，被害人於111年3月16日至臺灣臺中地方檢察署表示受刑人
    自之前聲請撤銷緩刑後，受刑人均未再賠償，也聯繫不到受
    刑人，要再次聲請撤銷受刑人之緩刑宣告等語，經臺灣臺中
    地方檢察署再次囑警送達，傳喚受刑人於111年4月7日、公
    示送達於111年5月31日到署說明，受刑人亦未到署，受刑人
    顯然違反刑法第74條第2項第3款所定之負擔情節重大，合於
    刑法第75之1條第1項第4款所定撤銷緩刑宣告之原因，爰依
    刑事訴訟法第476條規定聲請撤銷受刑人之緩刑宣告等語。
二、按緩刑宣告，得斟酌情形命犯罪行為人向被害人支付相當數
    額之財產或非財產上之損害賠償；又受緩刑之宣告，而有違
    反刑法第74條第2項第1款至第8款所定負擔情節重大者，足
    認原宣告之緩刑難收其預期效果，而有執行刑罰之必要者，
    得撤銷緩刑之宣告，刑法第74條第2項第3款、第75條之1第1
    項第4款分別定有明文。至於所謂違反刑法第74條第2項第1
    款至第8款所定負擔「情節重大」者，當從受刑人自始是否
    真心願意接受緩刑所附之負擔，或於緩刑期間中是否顯有履
    行負擔之可能而隱匿或處分其財產、故意不履行、無正當事
    由拒絕履行或顯有逃匿之虞等情事而言，考量受刑人未履行
    條件情形，與被害人所受損害間，依比例原則綜合衡酌原宣
    告之緩刑是否難收其預期之效果，而確有執行刑罰之必要，
    資以決定該緩刑宣告是否應予撤銷，非謂受刑人一不履行即
    當然應撤銷緩刑。惟倘受刑人係因與被害人達成調解，並經
    法院以調解內容為緩刑之負擔，在被害人之立場，當以受刑
    人履行負擔為最主要之目的，且被害人若無法因受刑人履行
    緩刑負擔而受合理的清償，受刑人卻仍得受到緩刑之利益，
    顯然不符合一般社會大眾之法律情感，得認係違反緩刑所定
    負擔情節重大。又賦予受刑人緩刑之處遇，係為使受刑人能
    在不受刑罰執行之前提下，於社會中本於自由意志對自己負
    責任之生活，然如對法律上之義務有所忽視，甚或產生法敵
    對意識，即可認定原宣告之緩刑難收其預期效果，而有執行
    刑罰之必要。
三、經查：
　㈠受刑人因犯業務侵占案件，經本院以106年度易字第3084號判
    決判處應執行有期徒刑1年6月、緩刑4年，並應向被害人支
    付損害賠償28萬7585元，於107年7月30日確定在案，緩刑期
    間並應按月賠償被害人款項，至全數清償完畢止，有上開案
    件之判決書及受刑人之臺灣高等法院被告前案紀錄表各1份
    在卷可稽，是受刑人受負有負擔之緩刑宣告乙節，首堪認定
    。
　㈡受刑人於調解成立時當場給付1萬元，另於原判決確定後，自
    107年7月間均有按時還款，直至108年6月間即未按時履行，
    至109年5月7日共還款15萬元，經受刑人與被害人協調還款
    事宜，受刑人於109年6月5日再給付1萬5000元後，迄今均未
    再支付，有執行筆錄及臺灣臺中地方檢察署辦案公務電話紀
    錄各3份在卷可憑，見被告並未依原判決所命之緩刑負擔給
    付調解金額予被害人；且本案受刑人除未遵期給付款項予被
    害人，其已給付之金額僅約為調解約定履行總金額之半數，
    更於與被害人另協調還款計畫，被害人同意給予受刑人給付
    之寬限期機會後，仍未遵期給付，毫無誠信，則受刑人是否
    自始真心願意接受以其與告訴人之調解內容作為緩刑負擔，
    已非無疑。又本案前因被害人請求，由臺灣臺中地方檢察署
    向本院聲請撤銷緩刑，經本院於109年9月26日以109年度撤
    緩字第183號裁定駁回聲請後，受刑人本應知所警惕，卻未
    見受刑人有積極履行之情事，嗣經被害人再次向臺灣臺中地
    方檢察署要求撤銷受刑人之緩刑宣告，臺灣臺中地方檢察署
    多次通知受刑人至署說明，受刑人均未到署，更未見受刑人
    以書面陳述意見，受刑人顯然對於緩刑條件之履行漠不關心
    ，至為明確，本院衡酌原判決係以調解內容為緩刑負擔，以
    及受刑人履行原判決所命緩刑負擔之內容、過程，暨依受刑
    人迄今給付予被害人之調解金額，尚無從認被害人有因受刑
    人履行緩刑負擔而受合理之清償等情事，認本案受刑人違反
    原判決依刑法第74條第2項第3款所定緩刑負擔，已達情節重
    大程度，原判決宣告之緩刑顯難收其預期效果，而有執行刑
    罰之必要。
　㈢綜上所述，受刑人違反刑法第74條第2項第3款所定負擔，情
    節重大，難認原判決之緩刑宣告仍具預期效果，受刑人未因
    緩刑之寬典而知所警惕，應有執行刑罰之必要。是聲請人聲
    請撤銷緩刑之宣告，核無不合，應予准許。
據上論斷，應依刑事訴訟法第476條、刑法第75條之1第1項第4款
，裁定如主文。　　
中　　華　　民　　國　　111 　  年　  10　月　　31　　日
                  刑事第十四庭  法  官  王怡蓁
以上正本證明與原本無異。
如不服本裁定，應於收受送達後5日內向本院提出抗告狀。（應
附繕本）　　　　　　　　　
                                書記官  黃雅青
中　　華　　民　　國　　111 　年　　11　　月　　1 　　日